【裁判字號】    89,交上易,124
【裁判日期】    890731
【裁判案由】    公共危險等
【裁判全文】
臺灣高等法院高雄分院刑事判決                  八十九年度交上易字第一二四號
    上訴人
    即被告    甲○○
右上訴人因公共危險等案件，不服臺灣高雄地方法院八十九年度交易字第一一四號中
華民國八十九年五月一日第一審判決（起訴案號：臺灣高雄地方法院檢察署八十八年
度偵字第二三三二號），提起上訴，本院判決如左：
      主  文
原判決關於公共危險部分暨定執行刑部分均撤銷。
甲○○服用酒類，不能安全駕駛動交通工具而駕駛，處有期徒刑伍月，如易科罰金以
參佰元折算壹日。
其他上訴駁回。
本判決第二項所處之刑，與第三項駁回上訴即傷害部分所處有期徒刑參月，如易科罰
金以參佰元折算壹日，應執行有期徒刑陸月，如易科罰金以參佰元折算壹日。
    事  實
一、甲○○於民國八十八年九月十六日二十時至二十三時許，與友人文再來在高雄市
    ○○路路邊攤飲用威士比酒，飲至已不能安全駕駛之程度，先由其友人文再來駕
    駛車牌號碼ＵΖ─三七八九號自用小客車附載其至高雄市○○區○○路四三五號
    前，文再來即先行離去，甲○○因與乙○○間有感情方面之糾紛與誤會，即在該
    處等候乙○○欲與其理論，嗣見乙○○駕駛車牌ＹＢ─五五六二號自小客車返回
    ，乃驅車上前攔截，惟甲○○因酒後已達無法安全駕駛之程度，致無法控制其方
    向及煞車，於行駛約十公尺之距離後，撞及乙○○所駕之前揭自小客車前方保險
    桿及左方大燈處，甲○○下車後，竟另行起意，基於普通傷害之犯意，以手拉扯
    及搥打乙○○，致乙○○受有前胸挫傷併皮膚紅腫三十×二十公分，及左臂三處
    抓傷各十×一公分之傷害，經由乙○○報警處理，由警方對甲○○測試飲酒後吐
    氣所含之酒精濃度，發現其吐氣所含之酒精成份已達每公升二點零零毫克，而知
    上情。
二、案經乙○○提出告訴暨由高雄市警察局左營分局報請台灣高雄地方法院檢察署檢
    察官偵查起訴。
    理  由
一、訊據上訴人甲○○固坦承醉得不醒人事，無法控制方向盤致撞到告訴人乙○○所
    駕之車輛，惟矢口否認打傷乙○○，辯稱︰我沒有打他，我當時醉得不醒人事，
    我是在車上等他而已，測試酒精成分二點零毫克，怎麼打他云云。經查，右揭上
    訴人酒後駕車及傷害之事實，業據告訴人乙○○指訴綦詳（見警卷第三頁反面，
    及原審卷第十四頁），並有酒精濃度測試紙、高雄市政府警察局高市警刑字（８
    ７）第７６０６９５號舉發違反道路交通管理事件通知單、測繪道路交通事故現
    場草圖、診斷證明書各一紙，及照片四張在卷可證。按刑法第一百八十五條之三
    規定之立法目的係在藉抽象危險犯之構成要件，以嚇阻酒後駕車危害道路交通安
    全；又呼氣中酒精濃度（即血液中酒精濃度）達二點零零ｍｇ／Ｌ（０﹒４０％
    ；４００ｍｇ／ｄＬ），其行為表現狀態為︰呼吸中樞麻痺、漸進死亡，肇事率
    方面︰無法開車。本件上訴人於偵、審中均自承酒後喝醉，無法控制方向盤致擦
    撞告訴人所駕之車，故無論上訴人駕車行駛距離之遠近或是駕車之地點，係在路
    邊停車場內或係一般道路，均符合本罪之構成要件。且告訴人乙○○確實於當日
    受有傷害，是上訴人所辯無非飾詞，不足採信，其酒醉駕車及故意傷害之犯行，
    均堪以認定。
二、核上訴人甲○○所為，係犯刑法第一百八十五條之三之公共危險罪及第二百七十
    七條第一項普通傷害罪。其所犯上開二罪間，犯意各別，行為互殊，所犯構成要
    件不同，應分論併罰。
三、原審就上訴人甲○○所犯傷害罪部分，適用刑法第二百七十七條第一項、第四十
    一條、罰金罰鍰提高標準條例第一條前段規定，並審酌上訴人甲○○犯罪動機、
    目的、手段、對被害人之傷害與影響，及犯後猶言飾詞巧辯，復未賠償告訴人之
    損害等一切情狀，量處有期徒刑三月，並諭知如易科罰金以三百元折算一日。經
    核原判決此部分認事用法並無不合，量刑亦屬適當，上訴人甲○○上訴否認傷害
    ，為無理由，應予駁回。
四、原審就上訴人甲○○所犯服用酒類不能安全駕駛罪予以論科，固非無見，惟查：
    甲○○雖服用酒類致不能安全駕駛，惟尚未至發生實害，原審未論及此，而量處
    與一般酒後駕車肇事重大傷亡同等之重刑，容有未洽，上訴人甲○○上訴指摘原
    審量刑過重，為有理由，原判決此部分自應予以撤銷改判。審酌上訴人甲○○在
    飲酒後酒精濃度高達每分升二點零毫克之情況下仍貿然駕車行駛，犯後坦承犯行
    ，尚未至發生傷亡實害等一切情狀，爰量處有期徒刑伍月，並諭知如易科罰金以
    三百元折算一日。
五、上訴人甲○○前述所犯服用酒類不能安全駕駛罪及傷害罪二罪，係兩罪俱發，應
    依刑法第五十一條第五款規定，定其應執行之刑如主文第四項所示。
據上論斷，應依刑事訴訟法第三百六十八條、第三百六十九條第一項前段、第三百六
十四條、第二百九十九條第一項前段，刑法第一百八十五條之三、第二百七十七條第
一項、第四十一條、第五十一條第五款，罰金罰鍰提高標準條例第一條前段，判決如
主文。
本案經檢察官林應華到庭執行職務。
中    華    民    國        八十九      年      七      月    三十一    日
                              臺灣高等法院高雄分院刑事第八庭
                                  審判長法官  郭雅美
                                        法官  洪兆隆
                                        法官  張盛喜
右正本證明與原本無異。
不得上訴。
                                      書記官  鄭翠芬
中    華    民    國        八十九      年      八      月      一      日
附錄本案論罪科刑法條全文
刑法第一百八十五條之三︰
服用毒品、麻醉藥品、酒類或其他相類之物，不能安全駕駛動力交通工具而駕駛者，
處一年以下有期徒刑、役拘或三萬元以下罰金。
刑法第二百七十七條︰
傷害人之身體或健康者，處三年以下有期徒刑、拘役或一千元以下罰金。
犯前項之罪因而致人於死者，處無期徒刑或七年以上有期徒刑，致重傷者，處三年以
上十年以下有期徒刑。
                                                                      Ｈ


司法院資訊處製作；財團法人民間司法改革基金會備份。
